【裁判字號】    94,易,1570
【裁判日期】    950118
【裁判案由】    毒品危害防制條例
【裁判全文】
臺灣板橋地方法院刑事判決              94年度易字第1570號
公  訴  人  臺灣板橋地方法院檢察署檢察官
被      告  甲○○
上列被告因違反毒品危害防制條例案件，經檢察官提起公訴（九
十四年度毒偵字第五一二四號），本院於準備程序進行中，被告
就被訴事實為有罪之陳述，經告知被告簡式審判程序之旨，並聽
取當事人之意見後，合議庭裁定由受命法官獨任進行簡式審判程
序，判決如下：
    主  文
甲○○連續施用第二級毒品，處有期徒刑拾月。
扣案之第二級毒品安非他命（淨重壹點肆公克）沒收銷燬之；盛
裝前開毒品之包裝袋參個均沒收。
    事  實
一、甲○○前因竊盜案，經臺灣高等法院以九十年度上易字第一
    二九一號刑事判決判處有期徒刑六月確定，於九十二年三月
    二十五日入監執行；復因違反毒品危害防制條例案件，經本
    院以八十九年訴字第二０六二號刑事判決判處有期徒刑十月
    確定，與前罪定應執行有期徒刑一年二月；又因違反毒品危
    害防制條例案件，經本院以九十一年度訴字第八九七號刑事
    判決判處有期徒刑一年確定，與前開案件接續執行後，於九
    十四年一月十九日因縮短刑期假釋出監，假釋期間付保護管
    束。嗣經本院於九十四年間撤銷假釋，再於九十四年六月二
    十八日入監執行殘刑，九十四年九月十一日因徒刑執行完畢
    出監（於本案均不構成累犯）。另因施用毒品，經本院以八
    十七年度毒聲字第一五六五號裁定送觀察、勒戒後，認有繼
    續施用毒品傾向，由本院以八十七年度毒聲字第二○四○號
    裁定令入戒治處所強制戒治一年，八十九年四月二十一日執
    行完畢出所，由臺灣板橋地方法院檢察署檢察官於八十九年
    八月二十九日以八十九年度戒毒偵字第五七０號為不起訴處
    分確定在案。其復因施用毒品，經本院以八十九年度毒聲字
    第五八五七號裁定令入戒治處所強制戒治一年，九十年八月
    二十七日停止戒治出所，同年十月四日執行完畢；再因施用
    毒品案件，經本院以九十一年度毒聲字第一○二七號裁定令
    入戒治處所強制戒治，九十二年二月二十五日執行完畢出所
    。詎甲○○仍不知悔改，於前開強制戒治執行完畢釋放後五
    年內，基於施用第二級毒品安非他命之概括犯意，自九十四
    年四月十九日起至九十四年五月七日上午某時許，連續在臺
    北縣鶯歌鎮○○路三二六巷二弄十九號之住處，或臺北縣鶯
    歌鎮○○○路邊，以將安非他命置於鋁箔紙上加熱燒烤產生
    煙霧吸聞之方式，施用第二級毒品安非他命多次。嗣於九十
    四年五月七日下午二時三十分許，在桃園縣桃園市○○路○
    段與三鶯路前為警查獲，並扣得第二級毒品安非他命三小包
    （毛重共二點○公克、淨重共一點四公克）。
二、案經臺北縣政府警察局三峽分局報請臺灣板橋地方法院檢察
    署檢察官偵查起訴。
    理  由
一、上揭犯罪事實，業據被告甲○○於本院審理中坦承不諱，且
    被告於九十四年五月七日下午三時四十分許，經警採集其尿
    液送臺灣檢驗科技股份有限公司，以酵素免疫分析法（EIA
    ）及氣象層析質譜儀法（GC/MS）檢驗結果，確呈安非他命
    類陽性反應，此有臺灣檢驗科技股份有限公司年九十四年五
    月十九日出具之濫用藥物尿液檢驗報告一紙在卷足憑。按甲
    基安非他命經口服投與後約百分之七十於二十四小時內自尿
    中排出，約百分之九十於九十六小時內自尿中排出，由於甲
    基安非他命成分之檢出與其投與方式、投與量、個人體質、
    採尿時間與檢測儀器之精密度等諸多因素有關，因此僅憑尿
    液中呈安非他命陽性反應，並無法確實推算吸食時間距採集
    時間之長短，惟依上述資料推斷，最長可能不會超過四日，
    業經行政院衛生署藥物食品檢驗局八十一年二月八日（八一
    ）藥檢一字第○○一一五六號函示明確。被告上開所採尿液
    送驗結果既有安非他命類陽性反應，顯見被告在經警採尿前
    之九十六小時內某時，應有施用第二級毒品安非他命之事實
    無訛。另警方於九十四年五月七日下午二時三十分許所查扣
    被告持有之白色結晶體三包（毛重共二點○公克；淨重共一
    點四公克），經鑑定結果確含第二級毒品安非他命成分，此
    有臺北縣政府警察局三峽分局查獲涉嫌毒品危害防制條例毒
    品初步檢驗報告單、臺灣尖端先進生技醫藥股份有限公司製
    造之毒品快速篩檢試劑初步檢驗結果照片各一張附卷可稽，
    足認被告前揭施用第二級毒品安非他命之任意性自白與事實
    相符，應堪採信。又查，被告前因施用毒品，經本院以八十
    七年度毒聲字第一五六五號裁定送觀察、勒戒後，認有繼續
    施用毒品傾向，由本院以八十七年度毒聲字第二○四○號裁
    定令入戒治處所強制戒治一年，八十九年四月二十一日執行
    完畢出所，由臺灣板橋地方法院檢察署檢察官於八十九年八
    月二十九日以八十九年度戒毒偵字第五七０號為不起訴處分
    確定在案。其復因施用毒品，經本院以八十九年度毒聲字第
    五八五七號裁定令入戒治處所強制戒治一年，九十年八月二
    十七日停止戒治出所，同年十月四日執行完畢；再因施用毒
    品案件，經本院以九十一年度毒聲字第一○二七號裁定令入
    戒治處所強制戒治，九十二年二月二十五日執行完畢出所等
    情，有臺灣高等法院被告前案紀錄表一紙在卷可參。從而，
    本件事證已臻明確，被告於強制戒治執行完畢釋放後五年內
    再犯施用毒品之犯行，堪以認定，應予依法論罪科刑。
二、按安非他命係毒品危害防制條例第二條第二項第二款所稱之
    第二級毒品。核被告所為，係犯毒品危害防制條例第十條第
    二項之施用第二級毒品安非他命罪。被告施用安非他命前後
    持有安非他命之低度行為，應為施用之高度行為所吸收，不
    另論罪。又被告先後多次施用安非他命之犯行，時間緊接、
    方法相同，所犯係構成要件相同之罪，顯係基於概括犯意反
    覆為之，為連續犯，應依刑法第五十六條之規定論以一罪，
    並加重其刑。被告前因竊盜案，經臺灣高等法院以九十年度
    上易字第一二九一號刑事判決判處有期徒刑六月確定，於九
    十二年三月二十五日入監執行；復因違反毒品危害防制條例
    案件，經本院以八十九年訴字第二０六二號刑事判決判處有
    期徒刑十月確定，與前罪定應執行有期徒刑一年二月；又因
    違反毒品危害防制條例案件，經本院以九十一年度訴字第八
    九七號刑事判決判處有期徒刑一年確定，與前開案件接續執
    行後，於九十四年一月十九日因縮短刑期假釋出監，假釋期
    間付保護管束。嗣經本院於九十四年間撤銷假釋，於九十四
    年六月二十八日入監執行殘刑，九十四年九月十一日因徒刑
    執行完畢出監等情，有臺灣高等法院被告前案紀錄表在卷可
    憑。被告本件犯罪時間為九十四年四月十九日至同年五月七
    日，均係在前開有期徒刑執行完畢前所為，於本案不構成累
    犯，公訴意旨認應構成累犯一節，容有誤會，附此敘明。爰
    審酌被告屢次施用安非他命，漠視法令之禁制，恣意濫用藥
    品，甚為可訾，兼衡其智識程度、犯罪動機、目的、施用期
    間長短及犯罪後坦承施用毒品犯行等一切情狀，量處如主文
    所示之刑。扣案之第二級毒品安非他命三包（毛重共二點○
    ；淨重共一點四公克），其中毒品部分，應依毒品危害防制
    條例第十八條第一項前段之規定，沒收銷燬之。另盛裝上開
    安非他命之包裝袋三個，係被告所有供犯罪所用之物，業據
    被告供承在卷，爰依刑法第三十八條第一項第二款之規定宣
    告沒收。
據上論斷，應依刑事訴訟法第二百七十三條之一第一項、第二百
九十九條第一項前段，毒品危害防制條例第十條第二項、第十八
條第一項前段，刑法第十一條前段、第五十六條、第三十八條第
一項第二款，判決如主文。
本案經檢察官陳鴻濤到庭執行職務。
中    華    民    國    95    年    1     月    18    日
                  刑 事 第 七 庭  法  官  李  君  豪
上列正本證明與原本無異。
如不服本判決，應於判決送達後十日內向本院提出上訴狀（應附
繕本），上訴於臺灣高等法院。
                                  書記官  蕭  汝  芳
中    華    民    國    95    年    1     月    18    日
附錄本案論罪科刑法條全文
毒品危害防制條例第10條
施用第一級毒品者，處六月以上五年以下有期徒刑。
施用第二級毒品者，處三年以下有期徒刑。


司法院資訊處製作；財團法人民間司法改革基金會備份。
